【裁判字號】    98,簡上,963
【裁判日期】    981019
【裁判案由】    詐欺
【裁判全文】
臺灣板橋地方法院刑事判決             98年度簡上字第963號
上  訴  人
即  被  告  乙○○
上列上訴人即被告因詐欺案件，不服本院98年度簡字第4943號中
華民國98年6 月25日第一審判決（聲請簡易判決處刑案號：98年
度偵緝字第849 號），提起上訴，本院管轄之第二審合議庭判決
如下：
    主  文
上訴駁回。
乙○○緩刑貳年，並應向被害人甲○○支付新臺幣參萬元，乙○
○業已於民國九十八年十月十五日支付被害人甲○○新臺幣伍仟
元，餘款新臺幣貳萬伍仟元部分之支付方式如下：自民國九十八
年十一月起按月於每月十五日前支付新臺幣伍仟元，並匯款至中
國信託商業銀行城東分行，戶名：甲○○，帳號：000000
000000號，至清償完畢為止，如有一期未按時履行，視為
全部到期。
    事實及理由
一、本案經本院審理結果，認第一審以被告乙○○涉犯刑法第30
    條第1 項、第346 條第1 項之幫助恐嚇取財犯行，罪證明確
    ，適用刑事訴訟法第449 條第1 項前段、第3 項、第454 條
    第2 項，刑法第30條第1 項前段、第2 項、第346 條第1 項
    、第41條第1 項前段，刑法施行法第1 條之1 第1 項、第2
    項前段，並審酌被告隨意提供其所有上開郵局帳戶供他人非
    法使用，助長社會犯罪風氣，導致真正犯罪者逍遙法外，其
    行為殊屬不當，惟念及被告本身並未實際參予本件恐嚇取財
    之犯行，責難性較小，且犯後坦承犯行等一切情狀，判決被
    告幫助意圖為自己不法之所有，以恐嚇使人將本人之物交付
    ，處有期徒刑3 月，如易科罰金，以新臺幣1,000 元折算1
    日，其認事用法均無違誤，量刑亦屬妥適，除就理由欄中第
    二點之論罪科刑(二)倒數第1 至2 行所載「本院乃依審理結果
    逕行援引應適用之法條論處」應補充更正為「惟其基本社會
    事實同一，本院自應予審理，並變更起訴法條」，及適用法
    條部分補充「刑事訴訟法第300 條」外，其餘均引用如附件
    第一審判決書記載之事實、證據及理由。
二、本案當事人對原審判決所引用之證據，均不爭執其證據能力
    。上訴人即被告上訴意旨對於被訴犯罪事實為有罪之陳述，
    僅以：伊願意跟告訴人和解，希望法院給予緩刑之機會等語
    。
三、經查：被告於本院審理時坦認幫助恐嚇取財之犯行，本件原
    審予以論罪科刑，其認事用法既無違誤，量刑亦屬妥適，另
    原審漏引前揭變更起訴法條部分，按「除刑事訴訟法第379
    條所列情形外，訴訟程序雖係違背法令而顯然於判決無影響
    者，不得為第三審上訴之理由，同法第380條規定甚明。 本
    件檢察官聲請簡易判決處刑所引應適用之法條為刑法第320
    條第1 項之罪，原判決在事實同一之範圍內，變更起訴法條
    ，依修正前刑法第322 條之常業竊盜罪論處，雖未於判決引
    用刑事訴訟法第300 條並敘明變更檢察官所引用應適用之法
    條，而不無疏漏，然第一審及原審就被告所犯罪名變更為修
    正前刑法第322 條一節，均已於審判期日依法告知，予被告
    辯解之機會，均經載明筆錄可稽，亦無礙於被告防禦權之行
    使，故上開疏誤，雖係違背法令，惟顯然於判決無影響，依
    上開規定，亦不得執為上訴第三審之合法理由。」，此有最
    高法院96年度台上字第1391號判決意旨足供參照。查本案業
    經本院當庭告知被告所涉犯之罪名係原審所認定之幫助恐嚇
    取殘財罪嫌，且經被告就此為辯解在案，此有本院98年9 月
    24日審理筆錄第2頁及被告刑事答辯狀1份（詳見本院卷第27
    至28、43頁反面）足證，則揆諸前揭判決意旨及說明，原審
    雖漏引前開變更起訴法條，亦不影響原判決，自應予維持，
    被告之上訴即無理由，應駁回上訴。然查，被告前未曾受有
    期徒刑以上刑之宣告，此有臺灣高等法院被告全國前案紀錄
    表1 份附卷可稽，其僅因一時失慮，偶罹刑典，犯後已坦承
    犯行，且被告業已於98年10月15日給付被害人甲○○新臺幣
    （下同）5,000 元，並經被害人同意被告和解條件即每月賠
    償5,000 元乙節，此有本院審理筆錄（見本院卷第43頁），
    並有郵政跨行匯款申請書影本1紙及本院公務電話紀錄1份（
    詳見本院卷第54、55頁）在卷可證，足見被告歷經此次偵審
    程序及罪刑之宣告後，應知警惕而無再犯之虞，實宜使其有
    機會得以改過遷善，因認所宣告之刑以暫不執行其刑為適當
    ，揆諸上開說明，爰依刑法第74條第1項第1款規定，宣告緩
    刑2 年，以勵自新。次按「緩刑宣告，得斟酌情形，命犯罪
    行為人向被害人支付相當數額之財產或非財產上之損害賠償
    。」，刑法第74條第2項第3款亦定有明文。次查本件被告提
    供前開帳戶供犯罪集團使用，致被害人遭恐嚇後匯款至該帳
    戶，其所為顯已對被害人財產造成重大損失，甚屬不該，且
    被告同意分期按月支付5,000元賠償被害人所受之損失即30,
    000 元，此有本院審理筆錄（詳見本院卷第43頁）可證，並
    業於98年10月15日給付被害人5,000 元等情，本院斟酌上開
    各項情狀後，認於被告緩刑期間課予上開負擔，乃為適當，
    以兼顧被害人權益，爰併予宣告如主文第2項所示。
據上論斷，應依刑事訴訟法第455 條之1 第1 項、第3 項、第36
8 條、第373 條，刑法第74條第1 項第1 款、第2 項第3 款，判
決如主文。
本案經檢察官黃致中到庭執行職務。
中    華    民    國    98    年    10    月    19    日
                  刑事第十四庭  審判長法  官  林淑婷
                                      法  官  陳昭筠
                                      法  官  饒金鳳
以上正本證明與原本無異。
本件不得上訴。
                                      書記官  王春森
中    華    民    國    98    年    10    月    19    日


司法院資訊處製作；財團法人民間司法改革基金會備份。
